臺灣臺中地方法院刑事判決　　　　　　　　　　　 九十一年度交訴字第一一三號
　　公　訴　人　臺灣臺中地方法院檢察署檢察官
　　被　　　告　乙○○
右列被告因公共危險等案件經檢察官提起公訴（九十一年度偵字第二０九三號）本院
判決如左：
    主      文
乙○○因過失傷害人，處有期徒刑參月，如易科罰金，以參佰元折算壹日。又駕駛動
力交通工具肇事，致人受傷而逃逸，處有期徒刑陸月，如易科罰金，以參佰元折算壹
日。應執行有期徒刑捌月，如易科罰金，以參佰元折算壹日。
    事      實
一、乙○○於民國（下同）九十年十月三日晚上六時五十分許，駕駛車牌號碼ＮＰ－
    號自用白色小客貨車，沿台中市○○○路往中港路方向行駛，途經該路與中達街
    之閃黃燈交岔路口。應減速接近，注意車前狀況及二車併行之間隔，作隨時停車
    之準備，且依當時情形，天候為晴、路面無障礙，又無不能注意之情事，詎其竟
    疏未注意，致車前方擦撞由丙○○所騎己自右方進入交岔路口之自行車，致劉某
    人車倒地，受有左頭額部撕裂傷之傷害，此時，郭某理應停車察看，竟心虛而逃
    逸，適有路人甲○○見狀，奮勇騎機車尾追郭某車至西屯路口時，始記下郭某車
    號，並報警循線查獲。
二、案經丙○○訴由台中市警察局第二分局報請台灣台中地方法院檢察署檢察官偵查
    起訴。
    理      由
一、訊據被告乙○○固坦承於右揭時地駕駛白色ＮＰ－九一二七號自用小貨車，路經
    該肇事地點之事實，惟矢口否認有右揭肇事致人受傷而逃逸之犯行，辯稱：伊雖
    於前揭時地經過該路口，但並未撞及被害人等語。惟查右揭犯罪事實，業經告訴
    人丙○○指訴甚詳，並有台中市○○○道路交通事故調查表及私立中國醫藥學院
    診斷證明書一份附卷可稽。次查據現場目擊證人甲○○於偵查中及本院審理時均
    結證稱：當時伊聽到碰一聲後，就看見白色箱型車由梅川西路往西屯路方向行駛
    ，伊騎機車沿梅川西路追趕，一路上也只有該輛白色箱型車行駛沒有其他車輛，
    一直追到梅川西路與西屯路口時才看清楚白色箱型車車牌號碼為ＮＰ－九一二七
    號，記下車號伊就返回事故現場等語。由此可見，自肇事撞擊聲響後，現場只有
    一部白色箱型車駛過，衡情應係被告乙○○肇事無疑。又刑法第一百八十五條之
    四之肇事逃逸罪，以駕駛動力交通工具肇事，有致人死傷而逃逸之事實，為其構
    成要件，不以行為人明知被害人有死傷情形為必要，亦不以被害人為無自救能力
    人為必要（最高法院九十一年台上字第一三七號、九十年台上字第六七八六號判
    決意旨參照），至九一二七肇事者是否有遺棄之故意，其離去之原因為何，則非
    所問（最高法院九十年台上字第二一九一號判決意旨參照），考其立法目的即在
    促使駕駛人於肇事後能對被害人即時救護，以減少死傷之惡化，此觀該法條之立
    法目的，以及道路交通管理處罰條例第六十二條規定內容自明，可見該兩條規範
    意旨應屬相同。是被告上開所辯，無非係卸責之詞，不足採信。
二、按汽車行駛時，駕駛人應注意車前狀況及兩車併行之間隔，並隨時採取必要之安
    全措施，過閃光黃燈之交岔路口，車輛應減速接近，注意安全小心通過；道路交
    通安全規則第九十四條第三項、道路交通標誌標線號誌設置規則第二一一條第一
    項第一款分別定有明文，被告駕駛汽車，自應注意上述道路交通安全規則之規定
    ，且依當時情況，天候為晴、路面無障礙，又無不能注意之情事，被告應注意並
    能注意而不注意，以致肇事，致被害人丙○○受有事實欄所述之傷害，被告應有
    過失，且被告之過失行為與被害人之傷害間有相當因果關係。從而本案事證明確
    ，被告犯行堪予認定。
三、核被告所為，係犯刑法第二百八十四條第一項前段之過失傷害罪、第一百八十五
    條之四之肇事逃逸罪。被告所犯上開二罪，犯意各別，構成要件不同，應予分論
    併罰。爰審酌被告犯罪之動機、過失程度、被害人所受損害、犯後否認犯行等一
    切情狀，分別量處如主文所示之刑，並諭知易科罰金之折算標準及定其應執行刑
    及易科罰金之折算標準。
據上論斷，應依刑事訴訟法第二百九十九條第一項前段、刑法第二百八十四條第一項
前段、第一百八十五條之四、第四十一條第一項前段、第二項、第五十一條第五款，
罰金罰鍰提高標準條例第一條前段、第二條，判決如主文。
中      華      民      國      九十一      年      八      月   廿一   日
                                    臺灣臺中地方法院交通法庭
                                        法  官  郭  德  進
右正本證明與原本無異。
如不服本判決，應於判決送達後十日內向本院提出上訴狀( 應附繕本 )，上訴於臺灣
高等法院臺中分院。
                                        書記官
中      華      民      國      九十一      年      八      月   廿二   日
刑法第二百八十四條第一項：
因過失傷害人者，處六月以下有期徒刑、拘役或五百元以下罰金，致重傷者，處一年
以下有期徒刑、拘役或五百元以下罰金。
刑法第一百八十五條之四：
駕駛動力交通工具肇事，致人死傷而逃逸者，處六月以上五年以下有期徒刑。
                                                                        Ａ
